【裁判字號】    97,交抗,1540
【裁判日期】    971021
【裁判案由】    違反道路交通管理處罰條例
【裁判全文】
臺灣高等法院交通事件裁定            97年度交抗字第1540號
抗  告  人
即受處分人  甲○○原名藍家川.
上列抗告人因違反道路交通管理處罰條例案件，不服臺灣桃園地
方法院，中華民國97年9月8日所為裁定（97年度交聲字第13號）
，提起抗告，本院裁定如下：
    主  文
抗告駁回。
    理  由
一、按「汽車駕駛人，有下列情形之一者，處新臺幣一千八百元
    以上三千六百元以下罰鍰，並禁止其駕駛：四、領有聯結車
    、大客車、大貨車或小型車駕駛執照，駕駛重型機器腳踏車
    。」道路交通管理處罰條例第22條第1項第4款定有明文。
二、原裁定意旨略以：抗告人即受處分人甲○○於民國（下同）
    96年3月31日下午1時3分許，駕駛車號BYZ-911號重型機車行
    經中正路、成功路路口時，為桃園縣政府警察局桃園分局武
    陵派出所員警舉發「無照駕駛（經查詢該違規人領有輕機駕
    照，駕駛重型機車）」之違規，嗣再經原處分機關於96年11
    月19日，以抗告人違反道路交通管理處罰條例第22條第1 項
    第6 款之規定，以桃監裁罰字第52-DB0000000號裁處抗告人
    罰鍰新臺幣（下同）3,600 元。經查抗告人確有無照駕駛之
    違規事實，惟抗告人仍領有普通小型車駕駛執照，然原處分
    機關竟認抗告人之違規行為係「領有輕型機器腳踏車駕駛執
    照，駕駛重型機器腳踏車。」，並引據道路交通管理處罰條
    例第22條第1項第6款規定，裁處抗告人罰鍰3,600 元，自有
    違誤。本件抗告人異議雖無理由，然原處分既有前述不當，
    因而撤銷原處分，依據道路交通管理處罰條例第22條第1 項
    第4款，裁處抗告人罰鍰3,600 元，並禁止其駕駛等語。
三、抗告意旨略以：抗告人於90年8月6日僅提垃圾上車，尚未騎
    乘即遭警方以其騎乘機車未扣安全帽帶為由舉發開單，抗告
    人雖於翌日告知督察處理，仍逕以裁罰，為此感到不服，因
    此本件96年3月31日並非無照駕駛云云。
四、經查：
  (一)抗告人即受處分人甲○○於96年3 月31日下午1時3分許，駕
    駛車號BYZ-911 號重型機車，行經桃園市○○路、成功路口
    ，為警舉發抗告人之駕駛執照業經註銷仍駕駛重型機器腳踏
    車之違規，此有桃園縣警察局桃警局交字第DB0000000 號舉
    發違反道路交通管理事件通知單、交通部公路總局新竹區監
    理所桃監裁罰字第裁52-DB0000000號裁決書各1 份在卷可憑
    ，則抗告人於斯時駕駛上開重型機車上路之事實，應堪認定
    。
  (二)再查，抗告人前於90年8月6日凌晨2 時40分許，因駕駛上開
    重型機車未扣安全帽帶，在桃園市○○路60號前為警舉發「
    未戴安全帽（帽帶未扣）」之違規，經原處分機關於93年 1
    月12日以桃監裁罰字第裁D9B078811 號裁決書裁處抗告人罰
    鍰500元，並限於93年2月11日前繳納罰鍰，逾期不繳納者，
    自93年2月12日起易處吊扣駕駛執照1個月，並限於93年2 月
    26日前繳送，如於93年2 月26日前未繳送駕駛執照者，自93
    年2月27日易處吊銷，並逕行註銷駕駛執照及1年內不得重新
    考領駕駛執照；該裁決書並掛號郵寄至抗告人桃園縣桃園市
    ○○街○段77號8樓車籍登記地，並經抗告人本人簽收，此有
    桃警局交第字D9B078811 號舉發違反道路交通管理事件通知
    單、裁決書及送達回證等件在卷可稽，足見抗告人該次違規
    之行政處分送達程序，已符合行政程序法上揭相關規定而合
    法送達無誤，嗣抗告人既未在法定期限內提出聲明異議，亦
    未繳納罰鍰或繳送駕駛執照，則原處分機關自93年2 月27日
    起吊銷抗告人之駕駛執照，並逕行註銷駕駛執照，且限制其
    1 年內不得考領駕駛執照，於法自無不合。
  (三)綜上相互勾稽，抗告人之重型機車駕駛執照既遭吊銷，猶於
    96年3 月31日下午1時3分許駕駛上開重型機車上路，則抗告
    人確有如原處分意旨所述之違規事實，至為灼然。抗告意旨
    雖以：抗告人於90年8月6日僅提垃圾上車，尚未騎乘即遭警
    方以其騎乘機車未扣安全帽帶為由舉發開單云云置辯，然抗
    告人對於該件違規事實既未在法定期限內提出聲明異議，且
    未見抗告人提出何事證以實其說，抗告人所辯，殊非可採。
五、綜上所述，原裁定認抗告人確有前揭違規行為，抗告人否認
    違規，核無理由。惟抗告人仍領有普通小型車駕駛執照，然
    原處分機關竟認抗告人之違規行為係「領有輕型機器腳踏車
    駕駛執照，駕駛重型機器腳踏車。」，並引據道路交通管理
    處罰條例第22條第1項第6款規定，裁處抗告人罰鍰3,600 元
    ，自有違誤，因而撤銷原處分，依據道路交通管理處罰條例
    第22條第1項第4款，裁處抗告人罰鍰3,600 元，並禁止其駕
    駛，其認事用法，並無違誤。抗告意旨，仍執陳詞，任意指
    摘原裁定不當，並無理由，應予駁回。
據上論斷，應依道路交通案件處理辦法第26條，刑事訴訟法第
412條，裁定如主文。
中    華    民    國    97    年    10    月    21    日
                  刑事第三庭  審判長法  官  蔡秀雄
                                    法  官  謝靜恒
                                    法  官  許文章
以上正本證明與原本無異。
不得再抗告。
                                    書記官  蔡慧娟
中    華    民    國    97    年    10    月    21    日


司法院資訊處製作；財團法人民間司法改革基金會備份。
